# 子公司与母公司技术提成费账务处理？陈版

提问人：呼叫帮助 时间：2010-04-28 17:49:40
本公司与母公司原商定技术提成费按照收入5%， 2009 年 10 月重新商定为按照收入的3%，因此 2008 年末其他应付款余额中有 100 万元不需要支付， 2009 年度因此减少技术提成费 200 万元，该上市公司提取的技术提成费计入了管理费用。按照新准则及其相关补充规定，应该如何处理？ 同事意见：如果其他独立第三方的被许可人也可以享受到同等条件的减免，且该减免自 2008 年度起生效，则可以认为这实质上是一种基于市场条件的公平交易，所豁免的款项可以计入营业外收入处理。如果是由于子公司经营状况不佳而由母公司给予扶持，则 2008 年末不需支付的部分在豁免时应计入资本公积处理，同时 2009 年仍应按5%比例计提特许权费计入损益，其中无需支付的2%部分转为资本公积。这种处理方法准确吗？ 另外已经明确技术提成费按照收入3%收取，可为什么 2009 年仍应按5%比例计提特许权费计入损益，其中无需支付的2%部分转为资本公积？有相关的法规依据吗？

回答人：chenyiwei
回复 楼主 呼叫帮助 的帖子基本上赞同你的同事的意见。这实际上是把交易对价的不公允部分（实际的交易对价与按照不存在关联方关系的独立市场主体之间按照市场条件确定的交易对价之间的差异）视同为与母公司之间进行的权益性交易，直接调整权益处理。

回答人：chenyiwei
回复 藤椅 呼叫帮助 的帖子如果本公司仅仅是由于母子公司关系的存在才享受到优惠的费率，其他不存在关联方关系的被授权人仍须按 5 ％计费的，说明 5 ％是公允的市场交易条件。将交易分解为 5 ％的公允条件交易和 2 ％的债务豁免，有利于反映交易的实质和本企业的真实盈利能力。